src/morphology/stems/nouns.lexc
LEXICON NounPx ! 
båeruje+CmpN/SgN+CmpN/SgG+CmpN/PlG+Sem/Dummytag:båer BÅERUJE ;
båeruve+CmpN/SgN+CmpN/SgG+CmpN/PlG+Sem/Dummytag:båer ÅERUVE ;
duvtuve+Sem/Dummytag:duvt ÅERUVE ;
bertuve+Sem/Dummytag:bert ÅERUVE ;
gieruve+Sem/Dummytag:gier ÅERUVE ;
gurruve+Sem/Dummytag:gurr ÅERUVE ;
gåehtsuve+Sem/Dummytag:gåehts ÅERUVE ; ! 
gåeskuve+CmpN/SgN+CmpN/SgG+CmpN/PlG+Sem/Dummytag:gåesk ÅERUVE ;
jiegkuve+CmpN/SgN+CmpN/SgG+CmpN/PlG+Sem/Dummytag:jiegk ÅERUVE ;
jiekuve+CmpN/SgN+CmpN/SgG+CmpN/PlG+Sem/Hum:jiek ÅERUVE ; ! To PX-lexicon
jijmuve+CmpN/SgN+CmpN/SgG+CmpN/PlG+Sem/Dummytag:jijm ÅERUVE ; !   e3- stamme - Hasselbrink: jijmuve - mohte ipmibat
låesuve+Sem/Dummytag:låes ÅERUVE "björkkvist" ; !no example that reveals the stem. The stem låesiev is the most probable (see åeruve).
låesuvh+N+Pl+Sem/Dummytag:låes BÅERUVE_PL ;
låesjuvh+N+Pl+Sem/Dummytag:låesj BÅERUVE_PL ;
låesuvh+N+Sem/Dummytag:låes BÅERUVE_ESS ;
ååhpetjh+Sem/Dummytag:ååhpe PL_RESIPROK ;
åvtetjeåahpetjh+Sem/Dummytag:åvtetje#åahpe PL_RESIPROK ;
ovtetjeåahpetjh+Sem/Dummytag:ovtetje#åahpe PL_RESIPROK ;
tjaalegeåahpetjh+Sem/Dummytag:tjaalege#åahpe PL_RESIPROK ;
tjaalehåahpetjh+Sem/Dummytag:tjaaleh#åahpe PL_RESIPROK ;
vïelletjh+Sem/Dummytag:vïelle PL_RESIPROK ; 
jöömmetjh+Sem/Dummytag:jöömme PL_RESIPROK ;
åabpetjh+Sem/Dummytag:åabpe  PL_RESIPROK ;
guaktahkadtjh+Sem/Dummytag:guaktahkad PL_RESIPROK ;
iejnieladtjh+Sem/Dummytag:iejnielad PL_RESIPROK ;
maadtoeladtjh+Sem/Dummytag:maadtoelad PL_RESIPROK ;
laatjovadtjh+Sem/Dummytag:laatjovad PL_RESIPROK ;
vïenegodtjh+Sem/Dummytag:vïenegod PL_RESIPROK ;
sakngetjh+Sem/Dummytag:saknge PL_RESIPROK ;
jieketjh+Sem/Dummytag:jieke PL_RESIPROK ;
skåarketjh+Sem/Dummytag:skåarke PL_RESIPROK ;
åerpeeletjh+Sem/Dummytag:åerpeele PL_RESIPROK ;
voehpediemetjh+Sem/Dummytag:voehpedieme PL_RESIPROK ;
vööhpedimmetjh+Sem/Dummytag:vööhpedimme PL_RESIPROK ;
gaalajeenetjh+Sem/Dummytag:gaalajeene PL_RESIPROK ;
ietnetjh+Sem/Dummytag:ietne PL_RESIPROK ;
ååhpetjh+Sem/Dummytag:ååhpe PL_RESIPROK ;
tjietsetjh+Sem/Dummytag:tjietse PL_RESIPROK ;
seasetjh+Sem/Dummytag:sease PL_RESIPROK ;
tjidtjetjh+Sem/Dummytag:tjidtje PL_RESIPROK ;
tjietsuve+CmpN/SgN+CmpN/SgG+CmpN/PlG+Sem/Dummytag:tjiets ÅERUVE ;
vuanove+CmpN/SgN+CmpN/SgG+CmpN/PlG+Sem/Dummytag:vuan VUANOVE "svigermor" ; ! denne er foreløpig den eneste med -a- i 2.stavelse, vuanove-vuoni -vuotnáma - á--> a i sma
åeruve+CmpN/SgN+CmpN/SgG+CmpN/PlG+Sem/Dummytag:åer ÅERUVE "ekorn" ;
